# 合作项目会计处理问题

提问人：stoneinsea 时间：2018-04-10 12:50:11
请教陈版： A公司与自然人合作项目（未设立法律实体），双方并无实际出资，A公司因其有管理业务的优势，有派遣人员到项目，考虑未来取得这部分市场，但因业务源于自然人，约定项目形成的利润优先分配与自然人，也具体约定了优先分配的金额及期限，剩余利润A公司与自然人按照 51 ： 49 分配。请教陈版： 1.考虑A承担更大的风险，判断A公司具有控制权，将该合作项目纳入A公司合并报表，是否可行？ 2.在A的单体报表上，长期股权投资科目是零是否合理； 3.在项目的单体报表上，承诺的优先分红款是否要列报，列报为长期应付款和其他流动资产是否合适？ 感谢陈版指导，谢谢！

回答人：chenyiwei
首先要明确：这个项目因为不设立独立的法律实体，是否就在A公司体内，以A公司名义对外运作？如果是，则因为该业务相关的资产、负债与A自己的资产、负债无严格的防火墙隔离，所以应将该业务的账套完整纳入A自身的报表。也就是该业务的相关资产、负债和损益直接体现在A的单体报表中。 在此基础上，应归属于合作方自然人的分红（不论是否为优先分红）应确认为A公司的费用，一般计入管理费用（因对方未出资，故不作为财务费用）。